臺灣臺北地方法院裁定
111年度北秩字第175號
移送機關    臺北市政府警察局松山分局

被移送人    楊順翔



上列被移送人因違反社會秩序維護法案件，經移送機關於民國11
1年7月14日以北市警松分秩字第1113011901號移送書移送審理，
本院裁定如下：
    主    文
楊順翔無正當理由攜帶具有殺傷力之器械，處罰鍰新臺幣肆仟元
。
扣案之短刀及美工刀各壹把均沒入。
    事實理由及證據
一、被移送人楊順翔於下列時、地有違反社會秩序維護法之行為
    ：
  ㈠時間：民國111年7月10日22時3分。
  ㈡地點：臺北市松山區彩虹橋上。
  ㈢行為：無正當理由攜帶具有殺傷力之短刀及美工刀各1把。
二、上開事實，有下列之事證明屬實：
  ㈠被移送人於上揭時、地為警當場查獲。
  ㈡被移送人於警察局調查時之供述。 
  ㈢蒐證照片2 張。
  ㈣短刀及美工刀各1把扣案可證。
三、按無正當理由攜帶具有殺傷力之器械、化學製劑或其他危險
    物品者，處3日以下拘留或新臺幣3萬元以下罰鍰，社會秩序
    維護法第63條第1項第1款定有明文。本條款之構成要件，須
    行為人客觀上有攜帶具有殺傷力之器械、化學製劑或其他危
    險物品之行為，且該攜帶係無正當理由，因而有危害於社會
    安全之情形，始足當之。亦即，就行為人客觀上攜帶具有殺
    傷力器械之行為，依其攜帶行為之目的，考量行為人攜帶當
    時時間、地點、身分、舉止等因素，據以認定其是否已構成
    該行為。
四、經查，扣案之短刀1把，全長32公分、刀刃長20公分，及美
    工刀1把，均為金屬製品，質地堅硬，刀刃扁平銳利，有蒐
    證照片2張存卷足佐，顯可為攻擊他人之武器而具有殺傷力
    。本件被移送人於警詢時雖辯稱其持有短刀及美工刀各1把
    係自殺之用等語，惟查，扣案之短刀及美工刀各1把殺傷力
    甚強，通常可做為攻擊武器使用，顯有危害於一般安全之情
    形，被移送人前揭辯詞非屬法律上之正當理由，難以憑採。
    是被移送人上開違反社會秩序維護法之事實，應堪認定。爰
    審酌被移送人違犯情節、品行、年齡、智識程度、所生危害
    及行為後之態度等一切情狀，量處如主文第1項所示。
五、扣案之短刀及美工刀各1把為被移送人所有，且係供違反社
    會秩序維護法行為所用之物，有扣押物品目錄表1紙存卷可
    參，依社會秩序維護法第22條第3項規定，應併予均宣告沒
    入。
六、依社會秩序維護法第45條第1項、第63條第1項第1款、第22
    條第3項，裁定如主文。
中　　華　　民　　國　　111 　年　　7 　　月　　20　　日
                  臺北簡易庭    法  官  詹慶堂
以上正本係照原本作成。
如不服本裁定，得於裁定書送達之翌日起5日內，以書狀敘述理
由，向本庭（臺北市○○區○○○路0段000巷0號）提起抗告。
中　　華　　民　　國　　111 　年　　7 　　月　　20　　日
                                書記官  馬正道